臺灣臺南地方法院刑事判決
111年度訴字第709號
公  訴  人  臺灣臺南地方檢察署檢察官
被      告  蔡孟璇


選任辯護人  嚴庚辰律師
            嚴奇均律師
            柯漢威律師
上列被告因詐欺等案件，經檢察官提起公訴（111年度偵字第808
7號），被告於準備程序中為有罪之陳述，本院合議庭裁定由受
命法官獨任以簡式審判程序進行審理，判決如下：
    主  文
蔡孟璇犯三人以上共同詐欺得利罪，處有期徒刑壹年。緩刑貳年
，緩刑期間付保護管束，並應向檢察官指定之政府機關、政府機
構、行政法人、社區或其他符合公益目的之機構或團體，提供陸
拾小時之義務勞務。
未扣案犯罪所得新臺幣拾萬元沒收，於全部或一部不能沒收或不
宜執行沒收時，追徵其價額。
    犯罪事實
一、蔡孟璇預見以個人資料所申請綁定於行動裝置之蘋果公司帳
    號（下稱蘋果帳號），於綁定金融帳戶、信用卡、電信費用
    帳單後，可作為電子金融支付之工具，且申請該等帳號並無
    資力、身分之限制，若非供犯罪使用而有意隱瞞身分及相關識
    別資料以規避查緝，實無須刻意給付報酬而徵求他人之蘋果
    帳號使用之理，且如提供該等帳號予不相識之人綁定來源不明
    之信用卡資訊，極易遭人利用作為盜刷信用卡等財產犯罪之工
    具，竟仍於民國110年11月18日，與姓名年籍不詳之詐欺集
    團成員，共同意圖為自己不法之所有，基於行使偽造準私文
    書、三人以上共同詐欺得利之犯意聯絡，由該詐欺集團成員
    提供以不詳方式取得邱勇標所有之新光商業銀行（下稱新光
    銀行）信用卡（卡號詳卷）之卡號、有效期限、檢查碼等刷
    卡資訊，蔡孟璇以其門號0000000000號行動電話、xuan0000
    00000000il.com蘋果帳號、密碼，將邱勇標之新光銀行信用
    卡綁定於上開蘋果帳號而供付款後，再依該詐欺集團成員之
    指示，於附表所示之時間，接續以其綁定上開蘋果帳號之行
    動電話，連接網際網路購買遊戲虛擬寶物，使蘋果公司陷於
    錯誤，誤以附表所示之消費金額應附加在邱勇標之新光銀行
    信用卡帳單費用內，足以生損害於邱勇標、蘋果公司及新光
    銀行管理信用卡消費之正確性。嗣因邱勇標收到新光銀行信
    用卡帳單，因此報警循線查悉上情。
二、案經邱勇標訴由臺北市政府警察局北投分局移送臺灣臺南地
    方檢察署檢察官偵查起訴。
    理  由
一、本件被告所犯者，並非死刑、無期徒刑、最輕本刑為3年以
    上有期徒刑之罪或高等法院管轄第一審案件，其於準備程序
    進行中，就被訴事實為有罪之陳述，經法官告知其簡式審判
    程序之旨，並聽取公訴人、被告及辯護人之意見後，本院爰
    依刑事訴訟法第273條之1第1項之規定，裁定由受命法官獨
    任以簡式審判程序進行審理。
二、上開犯罪事實，業據被告於本院審理時坦承不諱，核與證人
    即告訴人邱勇標於警詢中之指訴情節相符，並有新光銀行爭
    議交易明細表、信用卡爭議帳款申訴授權書、信用卡繳費通
    知書、帳單明細、通聯調閱查詢單、蘋果公司帳號查詢相關
    、被告提供之一卡通MONEY紀錄在卷可稽，足認被告上開自
    白與事實相符，堪以採信。是本案事證明確，被告犯行堪以
    認定，自應依法論罪科刑。
三、論罪科刑
(一)核被告所為，係犯刑法第216條、210條、第220條行使偽造
    準文書罪及同法第339條之4第1項第2款三人以上共同詐欺得
    利罪。其偽造準私文書之低度行為，應為行使偽造準私文書
    之高度行為所吸收，不另論罪。被告與上開詐欺集團成員間
    ，有犯意聯絡及行為分擔，應論以共同正犯。被告行使偽造
    準私文書、三人以上共同詐欺得利部分，均係於密接時間，
    以同一方式所為，侵害同一之法益，各行為之獨立性極為薄
    弱，依一般社會健全觀念，在時間差距上，難以強行分開，
    在刑法評價上，以視為數個舉動之接續施行，合為包括之一
    行為予以評價較為合理。被告以一行為同時觸犯上開二罪名
    ，為想像競合犯，應依刑法第55條規定，從一重之三人以上
    共同詐欺取得利罪處斷。
(二)爰審酌被告為獲取報酬，而參與本件詐欺得利犯行，所為自
    有可責；兼衡被告之年紀、素行（前無因犯罪經法院判處罪
    刑紀錄，詳卷附臺灣高等法院被告前案記錄表）、智識程度
    （大學肄業）、家庭經濟狀況（職業為超商店員、每月收入
    約2萬8千元、無須扶養家人）、參與程度與角色分工（非居
    於主要角色）、犯罪方法及所生結果、犯罪所得，及其雖有
    意賠償告訴人，惟告訴人不願至本院調解（見本院第35頁所
    附公務電話紀錄表）暨被告於本院審理時坦承犯行之犯後態
    度等一切情狀，量處如主文所示之刑。
(三)查被告未曾因故意犯罪受有期徒刑以上刑之宣告等事實，有
    臺灣高等法院被告前案紀錄表1份附卷可稽，其因一時失慮
    ，致罹刑典，本院考量其犯後已坦承犯行，且本案犯罪金額
    不高，雖因告訴人不願至本院調解，致被告無從與告訴人達
    成和解，仍堪認被告尚知悔悟，經此教訓，當知所警惕，而
    無再犯之虞，本院認所宣告之刑以暫不執行為適當，併依刑
    法第74條第1項第1款之規定，宣告緩刑2年。另考量被告係
    因法治觀念不足而犯本案，爰依刑法第74條第2項第5款規定
    諭知被告應向執行檢察官指定之公益團體、地方自治團體或
    社區，提供60小時之義務勞務，俾使其確實明瞭錯誤，並改
    過遷善，避免再犯，以啟自新。另併依刑法第93條第1項第2
    款等規定，諭知被告於緩刑期間付保護管束。
四、沒收
    按「犯罪所得，屬於犯罪行為人者，沒收之。但有特別規定
    者，依其規定。」；「前二項之沒收，於全部或一部不能沒
    收或不宜執行沒收時，追徵其價額。」刑法第38條之1第1項
    、第3項分別定有明文。查被告自陳其犯本案所獲報酬為10
    萬元，並未扣案，係屬於被告之犯罪所得，應依刑法第38條
    之1第1項前段及第3項規定，宣告沒收，於全部或一部不能
    沒收或不宜執行沒收時，追徵其價額。查被告供稱其犯本案
    獲得之報酬為10萬元（見本院卷第47頁），此係屬於被告之
    犯罪所得，且未扣案，應依上開規定，併與宣告沒收，於全
    部或一部不能沒收或不宜執行沒收時，追徵其價額。
據上論斷，應依刑事訴訟法第273條之1第1項、第299條第1項前
段，刑法第28條、第216條、210條、第220條、第339條之4第1項
第2款、第55條、第74條第1項第1款、第2項第5款、第93條第1項
第2款、第38條之1第1項前段、第3項，刑法施行法第1條之1第1
項，判決如主文。
本案經檢察官郭俊男提起公訴，檢察官李佳潔到庭執行職務。
中　　華　　民　　國　　111 　年　　8 　　月　　23　　日
　　　　　　　　　刑事第六庭    法　官　陳鈺雯
以上正本證明與原本無異。
如不服本判決應於收受送達後20日內向本院提出上訴書狀，並應
敘述具體理由。其未敘述上訴理由者，應於上訴期間屆滿後20日
內向本院補提理由書( 均須按他造當事人之人數附繕本) 「切勿
逕送上級法院」。
                                書記官  洪儀珊　
中　　華　　民　　國　　111 　年　　8 　　月　　24　　日
附錄論罪科刑法條
刑法第339條之4
犯第339條詐欺罪而有下列情形之一者，處1年以上7年以下有期
徒刑，得併科1百萬元以下罰金：
一、冒用政府機關或公務員名義犯之。
二、三人以上共同犯之。
三、以廣播電視、電子通訊、網際網路或其他媒體等傳播工具，
    對公眾散布而犯之。
前項之未遂犯罰之。

附表：
編號 時間 金額（新臺幣） 國外交易手續費  1 110年11月18日12時39分10秒 1290 19  2 110年11月18日12時39分33秒 1290 19  3 110年11月18日12時39分55秒 1290 19  4 110年11月18日12時40分21秒 1290 19  5 110年11月18日12時40分42秒 1290 19  6 110年11月18日12時41分0秒 1290 19  7 110年11月18日12時41分20秒 1290 19  8 110年11月18日12時41分39秒 1290 19  9 110年11月18日12時42分0秒 1290 19  10 110年11月18日12時42分24秒 1290 19  11 110年11月18日12時42分44秒 1290 19       12 110年11月18日12時43分04秒 1290 19  13 110年11月18日12時43分30秒 1290 19  14 110年11月18日12時43分57秒 1290 19  15 110年11月18日12時44分17秒 1290 19  16 110年11月18日12時44分38秒 1290 19  17 110年11月18日12時45分06秒 1290 19  18 110年11月18日12時45分41秒 1290 19  19 110年11月18日12時46分01秒 1290 19  20 110年11月18日12時46分26秒 1290 19  21 110年11月18日12時46分49秒 1290 19  22 110年11月18日12時47分10秒 1290 19  23 110年11月18日12時47分33秒 1290 19  24 110年11月18日12時47分55秒 1290 19  25 110年11月18日12時48分18秒 1290 19  26 110年11月18日12時48分41秒 1290 19  27 110年11月18日12時49分01秒 1290 19  28 110年11月18日12時49分19秒 1290 19  29 110年11月18日12時50分05秒 1290 19  30 110年11月18日12時50分28秒 1290 19